【裁判字號】    90,易,912
【裁判日期】    900524
【裁判案由】    家庭暴力罪之恐嚇
【裁判全文】
臺灣桃園地方法院刑事判決                            九十年度易字第九一二號
    公  訴  人  臺灣桃園地方法院檢察署檢察官
    被      告  丙○○
右列被告因家庭暴力之恐嚇案件，經檢察官提起公訴（九十年度偵字第二六三七號）
，本院判決如左：
        主  文
丙○○以加害身體之事，恐嚇他人致生危害於安全，處拘役肆拾日，如易科罰金，以
參佰元折算壹日。
    事  實
一、丙○○與甲○○係兄弟關係，係屬家庭暴力防治法第二條所謂之家庭成員，於民
    國（下同）九十年二月一日晚上八時三十分許，在桃園縣大溪鎮仁愛里埔頂七號
    住處，丙○○向乙○○（為丙○○之弟）討酒喝，為甲○○阻止，甲○○並推了
    丙○○一把，引起丙○○不悅，丙○○竟基於恐嚇之犯意，手持足以傷害人身體
    之鐵棒、菜刀各一把，由後追甲○○，以欲對甲○○加害身體之方式，使甲○○
    心生畏怖，致生危害於甲○○之安全，王有為遂立即躲進房內，並將房門反鎖，
    丙○○即以菜刀毀損房門（毀損部分未據告訴），嗣經乙○○報警至現場處理，
    始查獲上情，並扣得甲○○、乙○○、丙○○及其他家人共有之鐵棒、菜刀各一
    把。
二、案經被害人甲○○訴由桃園縣警察局大溪分局報請臺灣桃園地方法院檢察署檢察
    官偵查起訴。
    理  由
一、右揭犯罪事實訊據被告丙○○辯稱：伊是拿鐵棒追甲○○，房門伊是用手敲的，
    並不是用菜刀砍的云云。惟查，被告於警局訊問時陳稱：「我僅拿鐵棒追殺甲○○，另菜刀是甲○○將房門鎖起來，我便持菜刀將門砍破，欲進入修理甲○○（
    因甲○○憑什麼不讓我喝酒）。」等語，核與被害人甲○○於警訊時所指訴：「
    ．．．我因心生害怕，並跑進房間，將門反鎖起來，惟丙○○仍不罷休，持菜刀
    猛砍房門．．．」等語及證人乙○○證述：「我五哥（即甲○○）立即閃避入客
    廳，並將客廳門關起來，我大哥（即被告）即持菜刀砍門，但無法得逞，即由二
    樓跳下一樓，再由樓梯上到二樓客廳，我大哥持鐵管又要砸門，隨後警察即到場
    將我大哥制服並帶回派出所」等語相符，並有被告所持以向被害人恐嚇之鐵棒、
    菜刀各一把扣案可資佐證，再參以卷附遭被告破壞之房門照片顯示，應非徒手破
    壞所致，且被告於警偵訊時均未陳述其手部有何傷害，從而，被告持鐵棒追丙○○、復持菜刀砍丙○○所躲藏之房門，堪以認定，且被告所為，衡情亦足使甲○○萌生其身體恐將被危害之恐懼，致生危害於甲○○之安全，被告之恐嚇犯行堪
    以認定。
二、核被告所為係犯刑法第三百零五條之恐嚇危害安全罪。丙○○與甲○○係兄弟關
    係，屬家庭暴力防治法第二條所謂之家庭成員。爰審酌被告與被害人係兄弟關係
    、被告因甲○○阻止其喝酒之小事，即恐嚇甲○○、被告未有前科素行尚稱良好
    及其使用鐵棒、菜刀恐嚇他人情節不輕，但甲○○於偵訊時表示撤回告訴有原諒
    丙○○之意等一切情狀，量處如主文所示之刑，並諭知易科罰金之折算標準。扣
    案之鐵棒、菜刀並非被告單獨所有之物，業據被告陳明在卷，爰不予宣告沒收。
據上論斷，應依刑事訴訟法第二百九十九條第一項前段，刑法第三百零五條、第四十
一條第一項前段，罰金罰鍰提高標準條例第一條前段、第二條，判決如主文。
本案經檢察官陳雅譽到庭執行職務。
中        華        民        國     九十    年     五    月   二十四   日
                                臺灣桃園地方法院刑事第二庭
                                    法  官  張淑芬
右正本證明與原本無異。
如不服本判決，應於判決送達後十日內向本院提出上訴狀( 應附繕本 )，上訴於
臺灣高等法院。
                                    書記官   黃文琪
中        華        民        國      九十     年    六    月    一    日
刑法第三百零五條
以加害生命、身體、自由、名譽、財產之事恐嚇他人，致生危害於安全者，處二年以
下有期徒刑、拘役或三百元以下罰金。


司法院資訊處製作；財團法人民間司法改革基金會備份。
